臺灣臺北地方法院民事小額判決 
 110年度店小字第1488號
原      告  第一產物保險股份有限公司

法定代理人  李正漢  


訴訟代理人  蔡文安  
            蔡舜諭  
被      告  張菀庭  

上列當事人間損害賠償事件，本院於中華民國110年11月25日言
詞辯論終結，判決如下：
    主      文
被告應給付原告新臺幣參萬參仟陸佰零壹元，及自民國一百一十
年八月十日起至清償日止，按週年利率百分之五計算之利息。
原告其餘之訴駁回。
訴訟費用新臺幣壹仟元由被告負擔百分之八十八，餘由原告負擔
。
本判決第一項得假執行。但被告如以新臺幣參萬參仟陸佰零壹元
為原告預供擔保後，得免為假執行。
    事實及理由
壹、程序事項
一、按因侵權行為涉訟者，得由行為地之法院管轄，民事訴訟法
    第15條第1項定有明文。查本件侵權行為地為臺北市文山區
    （見本院卷第15頁），本院自有管轄權。
二、被告經合法通知，未於言詞辯論期日到場，核無民事訴訟法
    第386條所列各款情事，爰依原告之聲請，准由其一造辯論
    而為判決。
貳、實體事項
一、原告主張：被告騎乘電動自行車於民國109年7月16日14時34
    分許，沿無名巷由北往南駛出道路，在指南路一段與永安街
    口處，其左側車身撞擊沿指南路一段由東往西直行之伊承保
    訴外人何雅玲所有，由訴外人翁英傑駕駛車牌號碼000-0000
    自用小客車（下稱系爭車輛）。伊依約支出修復費用新臺幣
    （下同）38,169元，爰以侵權行為及保險代位法律關係起訴
    請求，並聲明：被告應給付原告38,169元及自起訴狀繕本送
    達之翌日起至清償日止，按週年利率5％計算之利息。
二、被告經合法通知，未於言詞辯論期日到場，亦未提出準備書
    狀做任何聲明或陳述。
三、法院之判斷：
　㈠按因故意或過失，不法侵害他人之權利者，負損害賠償責任
    ；汽車、機車或其他非依軌道行使之動力車輛，在使用中加
    損害於他人者，駕駛人應賠償因此所生之損害。民法第184
    條第1項前段、第191條之2定有明文。汽車行至無號誌或號
    誌故障而無交通指揮人員指揮之交岔路口，支線道車應暫停
    讓幹線道車先行。未設標誌、標線或號誌劃分幹、支線道者
    ，少線道車應暫停讓多線道車先行。道路交通安全規則第10
    2條第1項第2款前段有明文。查原告之主張，提出道路交通
    事故當事人登記聯單在卷可按（見本院卷第15頁)，核與本
    院依職權向臺北市政府警察局交通警察大隊調閱車禍肇事相
    關資料相符（見本院卷第33至51頁）。依道路交通事故現場
    圖現場照片可知，肇事地點為無號誌交叉路口，無名巷路寬
    2.7公尺，指南路1段是路寬7.2公尺雙向車道，被告騎乘電
    動腳踏車因支線道未讓幹線道車輛先行，對本件車禍之發生
    自有過失，其過失與系爭車輛受有損害間有相當因果關係。
    復被告已於相當時期受合法通知，既未於言詞辯論期日到場
    ，復未提出任何書狀供本院審酌，依民事訴訟法第280條第3
    項前段準用第1項前段規定，視同自認原告之主張，被告就
    本件事故負侵權行為損害賠償責任。
  ㈡按負損害賠償責任者，除法律另有規定或契約另有訂定外，
    應回復他方損害發生前之原狀。第一項情形，債權人得請求
    支付回復原狀所必要之費用，以代回復原狀。民法第213條
    第1、3項有明文。不法毀損他人之物者，被害人得請求賠償
    其物因毀損所減少之價額，民法第196條定有明文。依民法
    第196條請求賠償物被毀損所減少之價額，得以修復費用為
    估定之標準，但以必要者為限（例如︰修理材料以新品換舊
    品，應予折舊），有最高法院77年度第9次民事庭會議決議
    參照。故被害人得以修理費用作為其物因毀損所減少價額之
    計算依據，但其中以新品更換舊品，且因此提高該物整體價
    值者，該更換之新品即非屬損害發生前物之原狀，則該更換
    新品所支出之費用，應予計算其折舊。保險法第53條第1項
    規定，被保險人因保險人應負保險責任之損失發生，而對於
    第三人有損失賠償請求權者，保險人得於給付賠償金額後，
    代位行使被保險人對於第三人之請求權；但其所請求之數額
    ，以不逾賠償金額為限。查原告主張系爭車輛修復費用為38
    ,169元（含工資7,125元、零件18,570元、塗裝12,474元）
    ，提出汽車保險計算書、統一發票、估價單、車損照片在卷
    可按（見本院卷第11至13頁、19至27頁）。另參酌營利事業
    所得稅查核準則第95條第6項「固定資產提列折舊採用定率
    遞減法，以1年為計算單位，其使用期間未滿1年者，按實際
    使用之月數相當於全年之比例計算之，不滿1月者，以月計
    。」規定，系爭車輛出廠日108年12月，有行車執照在卷（
    見本院卷第17頁），迄本件車禍發生時即109年7月16日，已
    實際使用8月，依行政院所發布固定資產耐用年數表及固定
    資產折舊率表規定，自用小客車耐用年數為5年，依定率遞
    減法每年應折舊369/1000，折舊後零件費用應為14,002元（
    計算式如後附表所示），並加計無庸折舊之工資7,125元、
    塗裝12,474元，故原告得請求被告賠償系爭車輛損害金額為
    33,601元（14,002元＋7,125元＋12,474元＝33,601元），逾此
    部分，為無理由。
四、綜上所述，原告依據侵權行為及保險代位之法律關係，請求
    被告給付33,601元及自起訴狀送達翌日即110年8月10日（見
    本院卷第61頁，110年8月9日送達被告居所地由本人親收）
    起至清償日止，按週年利率5％計算之利息，為有理由，應予
    准許。逾此部分為無理由，應予駁回。
五、本件原告勝訴部分，係小額程序為被告敗訴之判決，依民事
    訴訟法第436條之20規定，應依職權宣告假執行，並依同法
    第392條第2項之規定，依職權宣告被告預供擔保，得免為假
    執行。
六、訴訟費用負擔之依據：民事訴訟法第79條。本件訴訟費用額
    ，依後附計算書確定如主文所示金額。
中　　華　　民　　國　　110 　年　　12　　月　　10　　日
                  臺灣臺北地方法院新店簡易庭
                              法  官　鄧德倩
計   算   書：
項        目             金   額（新臺幣）      備    註
第一審裁判費             1,000元
合        計             1,000元
以上正本係照原本作成。
如不服本判決，應以違背法令為理由，於判決送達後20日內向本
庭提出上訴狀（須按他造當事人之人數附繕本）；如委任律師提
起上訴者，應一併繳納上訴審裁判費。
中　　華　　民　　國　　110 　年　　12　　月　　10　　日
                              書記官  張嘉崴　　
附表
-----
折舊時間           金額
第1年折舊值        18,570×0.369×(8/12)=4,568
第1年折舊後價值    18,570-4,568=14,002